Inventaris van het archief van het Ministerie van Onderwijs en Wetenschappen: Directie Voortgezet Onderwijs / Onderwijs voor Volwassenen (VO / OV), 1934-1991
Nationaal Archief, Den Haag
- Beroepsonderwijs en volwasseneneducatie 1945-, 048
  - Het verlenen van goedkeuring aan een verzoek van een onderwijsinstelling tot erkenning in termen van de Wet erkenning instellingen schriftelijk onderwijs respectievelijk van de Wet op de erkende onderwijsinstellingen. 1973-, 147
    - Erkenning onderwijsinstellingen., 1973-1988; div. nrs
      - Driebergen-Rijsenburg; Stichting Vakopleiding en Vakexamens voor de Detailhandel in Schoenen, 1979-1987, 560; -851.9/02
      - Eindhoven; Instituut voor Middenstandsvakonderwijs in Nederland (VAKO), 1980-1983, 557; -851.9/02
      - Haarlem; Stichting Nederlandse vakopleiding opticiens, 1973-1981, 196
      - Leiden; Stichting Burgerschapskunde, 1980-1988, 643; -851.9 .02
      - Leiderdorp; Stichting ter bevordering van de kennis van de Nederlandse Bouwkunst, 1976-1977, 185
      - Meppel; Instituut voor Motoronderwijs, 1978-1984, 370; -51.9/02
      - Naarden-Bussum; British Tutorial Institutes (BTI), 1973-1980, 198
      - Rijswijk; Stichting Landelijke Vakopleiding Schildersbedrijf, 1973-1978, 199
      - Rotterdam; Nederlands Talen Instituut (NTI), 1973-1977, 221; pak
      - Utrecht; Stichting TELEAC, 1977-1978, 226
      - Voorschoten, Eurodidakt BV, 1983-1987, 566; -851.9/02
    - Amersfoort; Pelman Instituut., 1973-1984; 195
    - Amsterdam; Stichting Koninklijk Onderwijsfonds voor de Scheepvaart., 1977-1978; 184
    - Amsterdam; Henry Polak Stichting., 1977-1979; 182
    - Apeldoorn; Nautica Nederland., 1985-1987; 552; -851.9/02
    - Bilthoven; Frigidarium, Instituut voor Koeltechnisch Onderwijs., 1977-1980; 186
    - Breda; Stichting Horeca Onderwijs., 1985-1987; 561; -851.9/02
    - Den Haag; Himon Panfluitschool., 1977; 183
    - Den Haag; Stichting Vakonderwijs Horecabedrijven., 1977-1979; 372; -03/02.
    - Den Haag, de Haagse Opleidingscursussen Tolk-Vertaler., 1987-1988; 559; -51.9/02
    - Driebergen-Rijsenburg; Stichting Vakopleiding en Vakexamens voor de Detailhandel in Schoenen., 1979-1987; 560; -851.9/02
    - Eindhoven; Instituut voor Middenstandsvakonderwijs in Nederland (VAKO)., 1980-1983; 557; -851.9/02
    - Haarlem; Stichting Nederlandse vakopleiding opticiens., 1973-1981; 196
    - Leiden; Stichting Burgerschapskunde., 1980-1988; 643; -851.9 .02
    - Leiderdorp; Stichting ter bevordering van de kennis van de Nederlandse Bouwkunst., 1976-1977; 185
    - Meppel; Instituut voor Motoronderwijs., 1978-1984; 370; -51.9/02
    - Naarden-Bussum; British Tutorial Institutes (BTI)., 1973-1980; 198
    - Rijswijk; Stichting Landelijke Vakopleiding Schildersbedrijf., 1973-1978; 199
    - Rotterdam; Nederlands Talen Instituut (NTI)., 1973-1977; 221; pak
    - Utrecht; Stichting TELEAC., 1977-1978; 226
    - Voorschoten, Eurodidakt BV., 1983-1987; 566; -851.9/02
  - Het verlenen van goedkeuring aan een examenreglement van een instelling erkend in termen van de Wet erkenning instellingen schriftelijk onderwijs respectievelijk van de Wet op de erkende onderwijsinstellingen. 1973-, 157
    Grondslag: Wet erkenning instellingen schriftelijk onderwijs 1972, art. 10, eerste lid.
    Wet op de erkende onderwijsinstellingen 1985, art. 12, eerste lid.
    Besluit op de erkende onderwijsinstellingen 1986, art. 15, eerste lid.
    - Koninklijke PNBA., 1971-1988; div. nrs
      - 1971-1979, 15
      - 1975-1980, 16; pak
      - 1976-1980, 229; pak
      - 1980-1985, 251
      - 1982-1986, 250
      - 1985-1987, 554; -851.9/02.63
      - 1987-1988, 563; -851.9/02.63
    - Goedkeuring examenreglementen diverse instellingen en stichtingen., 1974-1988; div. nrs
      - Amstelveen; IMEVO, 1976-1979, 225
      - Amstelveen; IMEVO, 1980-1982, 247
      - Amsterdam; Stichting Nederlandse Technische School (NTS), 1975, 223
      - Amsterdam; Stichting Koninklijk Onderwijsfonds voor de Scheepvaart (KOF), 1980-1984, 248
      - Apeldoorn; Stichting de Nederlandse Fotovakschool, 1980-1986, 249
      - Arnhem; Instituut Elektronica Opleidingen Dirksen, 1975-1976, 228
      - Arnhem; Stichting Praktijkonderwijs en Leerlingwezen voor Bosbouw, Cultuurtechniek en Aanverwante Vakgebieden (PLBC), 1976-1979, 224
      - Arnhem; Elektronica Opleidingen Dirksen, 1979-1981, 252
      - Bilthoven; Stichting Vakonderwijs voor Drogisten, 1975, 230
      - Bilthoven; Frigidarium, Instituut voor Koeltechnisch Onderwijs, 1977-1978, 231
      - Bilthoven; Frigidarium, Instituut voor Koeltechnisch Onderwijs, 1985-1986, 253
      - Bussum, Centrum Hout, 1981-1988, 553; -851.9/02.63
      - Den Haag; Instituut Schoevers, 1975-1979, 239
      - Den Haag; Stichting Vakexamens Uitvaartverzorging (STIVU), 1975-1981, 234
      - Den Haag; Stichting Vakopleiding en Examens voor de Detailhandel in Verfwaren in Nederland, 1976-1978, 233
      - Den Haag; Himon-panfluitschool, 1977-1982, 232
      - Den Haag; Stichting Vakonderwijs Horecabedrijven (SVH), 1979-1980, 243
      - Den Haag; Instituut Schoevers, 1980-1985, 255
      - Den Haag; Stichting Opleidingen voor de Doe Het Zelf-detailhandel, 1981-1986, 256
      - Den Haag; Stichting Vakexamen Uitvaartverzorging (STIVU), 1986, 555; -851.9/02.63
      - Den Haag; Stichting voor Opleiding tot Sociale Arbeid, 1986-1987, 556; -851.9/02.63
      - Deurne; Koksopleidingen Jeanne Ruigrok, 1983-1984, 262
      - Driebergen; Stichting Vakopleiding en Vakexamens voor de Detailhandel in Schoenen, 1981-1985, 254
      - Haarlem; Stichting voor Opleiding tot Sociale Arbeid, 1984-1986, 257
      - Lelystad; Stichting IVIO, 1975-1976, 240
      - Lelystad; Stichting IVIO, 1980-1985, 259
      - Lelystad; Stichting IVIO, 1986-1988, 558; -851.9/02.63; pak
      - Renkum; Stichting Nederlandse Houtacademie, 1976-1977, 241
      - Renkum; Stichting Nederlandse Houtacademie, 1980-1983, 260
      - Rijswijk; Stichting Nederlands Vervoerswetenschappelijk Instituut (NVI), 1980-1985, 263; pak
      - Tilburg; Vereniging van Werkgevers in de Chemische Wasserijen en Ververijen (VCW), 1980-1983, 261
      - Voorschoten; Stichting Vakopleiding voor het Automobiel-, Motorrijwiel- en Aanverwant Bedrijf (VAM), 1976, 242
      - Zwijndrecht; Bouwtechnisch Studiecentrum, 1974-1977, 244
    - Amstelveen; IMEVO., 1976-1979; 225
    - Amstelveen; IMEVO., 1980-1982; 247
    - Amsterdam; Stichting Nederlandse Technische School (NTS)., 1975; 223
    - Amsterdam; Stichting Koninklijk Onderwijsfonds voor de Scheepvaart (KOF)., 1980-1984; 248
    - Apeldoorn; Stichting de Nederlandse Fotovakschool., 1980-1986; 249
    - Arnhem; Instituut Elektronica Opleidingen Dirksen., 1975-1976; 228
    - Arnhem; Stichting Praktijkonderwijs en Leerlingwezen voor Bosbouw, Cultuurtechniek en Aanverwante Vakgebieden (PLBC)., 1976-1979; 224
    - Arnhem; Elektronica Opleidingen Dirksen., 1979-1981; 252
    - Bilthoven; Stichting Vakonderwijs voor Drogisten., 1975; 230
    - Bilthoven; Frigidarium, Instituut voor Koeltechnisch Onderwijs., 1977-1978; 231
    - Bilthoven; Frigidarium, Instituut voor Koeltechnisch Onderwijs., 1985-1986; 253
    - Bussum, Centrum Hout., 1981-1988; 553; -851.9/02.63
    - Den Haag; Instituut Schoevers., 1975-1979; 239
    - Den Haag; Stichting Vakexamens Uitvaartverzorging (STIVU)., 1975-1981; 234
    - Den Haag; Stichting Vakopleiding en Examens voor de Detailhandel in Verfwaren in Nederland., 1976-1978; 233
    - Den Haag; Himon-panfluitschool., 1977-1982; 232
    - Den Haag; Stichting Vakonderwijs Horecabedrijven (SVH)., 1979-1980; 243
    - Den Haag; Instituut Schoevers., 1980-1985; 255
    - Den Haag; Stichting Opleidingen voor de Doe Het Zelf-detailhandel., 1981-1986; 256
    - Den Haag; Stichting Vakexamen Uitvaartverzorging (STIVU)., 1986; 555; -851.9/02.63
    - Den Haag; Stichting voor Opleiding tot Sociale Arbeid., 1986-1987; 556; -851.9/02.63
    - Deurne; Koksopleidingen Jeanne Ruigrok., 1983-1984; 262
    - Driebergen; Stichting Vakopleiding en Vakexamens voor de Detailhandel in Schoenen., 1981-1985; 254
    - Haarlem; Stichting voor Opleiding tot Sociale Arbeid., 1984-1986; 257
    - Lelystad; Stichting IVIO., 1975-1976; 240
    - Lelystad; Stichting IVIO., 1980-1985; 259
    - Lelystad; Stichting IVIO., 1986-1988; 558; -851.9/02.63; pak
    - Renkum; Stichting Nederlandse Houtacademie., 1976-1977; 241
    - Renkum; Stichting Nederlandse Houtacademie., 1980-1983; 260
    - Rijswijk; Stichting Nederlands Vervoerswetenschappelijk Instituut (NVI)., 1980-1985; 263; pak
    - Tilburg; Vereniging van Werkgevers in de Chemische Wasserijen en Ververijen (VCW)., 1980-1983; 261
    - Voorschoten; Stichting Vakopleiding voor het Automobiel-, Motorrijwiel- en Aanverwant Bedrijf (VAM)., 1976; 242
    - Zwijndrecht; Bouwtechnisch Studiecentrum., 1974-1977; 244
    - Leidse Onderwijsinstellingen LOI., 1975-1988; div. nrs
      - 1975-1981, 235; pak
      - 1980-1984, 264; pak
      - 1981, 238; pak
      - 1984-1986, 258; pak
      - 1986-1988, 562; -1.851.9/02.63; pak
  - Het ontwerpen van nadere voorschriften omtrent de regeling van het examen aan een instelling erkend in termen van de Wet op de erkende onderwijsinstellingen. 1986-, 160
    Grondslag: Wet op de erkende onderwijsinstellingen 1985, art. 12, zesde lid.
    Product: Besluit op de erkende onderwijsinstellingen 1986.
    - Staatsexamens Staatspraktijkdiploma (SPD)., 1980-1986; div. nrs
      - Herstructurering examens en gelijkstelling MBA met Staatspraktijkdiploma), 1980, 501; -51.6/.02.63
      - 1980-1984, 375
      - 1980-1986, 193
      - 1982-1985, 374
      - 1986, 479; 51.6/02.63
    - Herstructurering examens en gelijkstelling MBA met Staatspraktijkdiploma)., 1980; 501; -51.6/.02.63
    - Voorstel erkende particuliere instellingen bij Lager Onderwijs- en Middelbaar Onderwijs-opleidingen (akten) het recht te verlenen zelf examen af te nemen., 1982; 503
  - Het voorbereiden van beleid met betrekking tot het vormingswerk voor jeugdigen. 1945-1995, 166
    - Vormingswerk jonge volwassenen., 1971-1988; div. nrs
      - 1971-1977, 457; 51.3/02.96
      - 1977-1983, 456; -51.3/06
      - 1978-1983, 439; -51.3/02
      - 1985-1988, 442; -51.3/02.
    - Afwijzing van het stichten van een tweede instantie voor vormingswerk voor jonge volwassenen naast de bestaande in verband met het scheppen van een precedent., 1978-1984; div. nrs
      - Stichting voor Vorming en Opleiding op christelijke grondslag te Hellendoorn, 1978-1984, 476; -51.3/.02
      - Gereformeerd vormingswerk voor jonge volwassenen naast bestaand vormingswerk voor jonge volwassenen te Amersfoort, 1979-1983, 472; -51.3/.02
    - Stichting voor Vorming en Opleiding op christelijke grondslag te Hellendoorn., 1978-1984; 476; -51.3/.02
    - Gereformeerd vormingswerk voor jonge volwassenen naast bestaand vormingswerk voor jonge volwassenen te Amersfoort., 1979-1983; 472; -51.3/.02
  - Het ontwerpen van regels met betrekking tot de inrichting en de bekostiging van het vormingswerk voor jeugdigen. 1945-1995, 167
    Grondslag: Nijverheidsonderwijswet, art. 25.
    Wet op het voortgezet onderwijs, art. 61-63.
    Product: Ministeriële regeling, algemene maatregel van bestuur.
    - Circulaires., 1977-1982; div. nrs
      - 1977-1981, 208; pak
      - 1982, 354; -51.6/02
    - Vormingswerk jonge volwassenen, inrichting van het onderwijs., 1979-1987; div. nrs
      - 1979-1987, 453; 51.3/02.45; pak
      - 1979-1987, 466; -51.3/02.45; pak
    - Vormingswerk jonge volwassenen., 1980-1986; div. nrs
      - Decentralisatie en opname in subsidieregeling voor basiseducatie, 1983-1986, 455; 51.3/.02; pak
      - Interim subsidiesysteem (ISS), 1980, 458; -51.3/07; pak
      - Interim subsidiesysteem (ISS), 1980-1985, 460; -51.3/07
    - Decentralisatie en opname in subsidieregeling voor basiseducatie., 1983-1986; 455; 51.3/.02; pak
    - Interim subsidiesysteem (ISS)., 1980; 458; -51.3/07; pak
    - Interim subsidiesysteem (ISS)., 1980-1985; 460; -51.3/07
  - Het instellen van (externe) commissies die adviseren over (aspecten van) het te voeren beleid ten aanzien van vormingswerk voor jeugdigen. 1945-1995, 168
    - Landelijke Stichting Vormingswerk Jonge Volwassenen (LSVJV)., 1977-1991; div. nrs
      - Voorstel statutenwijziging in verband met de mogelijke overdracht naar de Landelijke Vereniging Vormingswerk Jonge Volwassenen, 1977-1979, 543; -51.3/02
      - Liquidatie Landelijke Stichting Vormingswerk Jonge Volwassenen, 1988-1991, 629; -51.3/02; pak
    - Voorstel statutenwijziging in verband met de mogelijke overdracht naar de Landelijke Vereniging Vormingswerk Jonge Volwassenen., 1977-1979; 543; -51.3/02
    - Liquidatie Landelijke Stichting Vormingswerk Jonge Volwassenen., 1988-1991; 629; -51.3/02; pak
    - Landelijke Organisatie Vormingswerk Jonge Volwassenen (LOVJ)., 1978-1988; div. nrs
      - Instelling en samenstelling, 1978-1988, 461; 51.3/08.4
      - Besprekingen en audiënties met het ministerie, 1980-1988, 469; 51.3/.02; pak
    - Instelling en samenstelling., 1978-1988; 461; 51.3/08.4
    - Besprekingen en audiënties met het ministerie., 1980-1988; 469; 51.3/.02; pak